臺灣板橋地方法院刑事判決　　　　　　　95年度訴字第2750號
公　訴　人　臺灣板橋地方法院檢察署檢察官
被　　　告　丙○○
　　　　　　　　　　(現羈押於臺灣臺北看守所)
選任辯護人　蕭仁杰律師
被　　　告　甲○○
　　　　　　　　　　(現因另案於臺灣臺北監獄臺北分監執行中)
選任辯護人　蔡明熙律師
被　　　告　丁○○
義務辯護人　游文華律師
上列被告因違反毒品危害防制條例案件，經檢察官提起公訴（九
十五年度偵字第一七二五二號）及移送併辦（九十五年度偵字第
二三五八五號），本院判決如下：
    主  文
丙○○連續轉讓第二級毒品，累犯，處有期徒刑貳年陸月；又連
續轉讓第一級毒品，累犯，處有期徒刑貳年；又意圖販賣而持有
第一級毒品，累犯，處有期徒刑拾年陸月，扣案第一級毒品海洛
因粉末（驗餘總淨重點玖柒公克），沒收銷燬之，包裝上揭毒
品之外包裝袋拾壹個、葡萄糖壹包、分裝鏟貳支及分裝袋壹包等
物，均沒收之。應執行有期徒刑拾肆年，扣案第一級毒品海洛因
粉末（驗餘總淨重點玖柒公克），沒收銷燬之，包裝上揭毒品
之外包裝袋拾壹個、葡萄糖壹包、分裝鏟貳支、分裝袋壹包等物
，均沒收之。
甲○○、丁○○，均無罪。
    事  實
一、丙○○曾於民國九十三年間因施用毒品案件，經本院於九十
    四年三月十八日以九十三年度訴字第一四七六號判決應執行
    有期徒刑七月確定，於九十四年五月三十一日易科罰金執行
    完畢。
  (一)丙○○明知安非他命係毒品危害防制條例所公告列管之第二
    級毒品，不得非法持有、轉讓，因其自身有施用毒品之習性
    （施用毒品犯行另由檢察官偵辦中），時有購入安非他命．
    以備不時之需，竟為滿足友人戊○○施用毒品之需求，經戊○○或其夫王福順（綽號：阿順）以其使用之000000
    0000號行動電話，與丙○○所使用000000000
    0號行動電話聯絡，基於有償轉讓之概括犯意，連續於九十
    四年十二月二十七日下午六時許，在臺北縣土城市與板橋市
    ○○○○道某處（近臺北縣土城市○○路○段二十二號海霸
    王餐廳），以新臺幣（下同）二千元之價格，有償轉讓以夾
    鏈袋包裝，內含安非他命成分之結晶物一包（約重○．二至
    ○．三公克）予戊○○；再於同年十二月二十九日上午十時
    二十三分許，由王福順以上揭電話與丙○○聯絡，以二千元
    之價格，在臺北縣土城市○○路○段三二一巷五十六號住處
    附近，有償轉讓以夾鏈袋包裝，內含安非他命成分之結晶物
    一包（重量約同上）予戊○○及王福順；復於九十五年一月
    十六日下午四時三十分許，在臺北縣三峽鎮○○路與大勇街
    口，以二千元之價格，有償轉讓以夾鏈袋包裝，內含安非他
    命成分之結晶物一包（重量同上）予戊○○。
  (二)丙○○因其自身有施用毒品之習性已如上述，有購入海洛因
    之需求，為能取得較便宜之價格，竟與甲○○（亦有施用毒
    品習性，無罪部分理由詳次項所述）集資十四萬元（丙○○
    出資十萬元、甲○○出資四萬），由丙○○於九十五年二月
    間某日，持往臺北縣土城市某處，向真實姓名不詳綽號「阿
    文」之成年男子，購入半兩（十八公克）海洛因後，即持往
    丙○○上址土城市住處，以電子磅秤、鏟子等工具，依出資
    比例轉讓上揭購入之海洛因予甲○○。旋另萌販賣毒品海洛
    因營利之意圖，將屬其持有之海洛因，在上址臺北縣土城市
    住處，以分裝杓、電子磅秤等工具，加入糖粉稀釋後，置入
    夾鏈袋分裝成小包裝，再伺機出售。
  (三)丙○○之女友丁○○有腳痛之宿疾，丙○○又有施用毒品之
    習慣，見丁○○腳痛不忍，竟承前轉讓第一級毒品海洛因之
    概括犯意，於九十四年十一月間起至九十五年四月間某時止
    ，在臺北縣土城市○○路○段五十六號，在自己施用海洛因
    時，連續將其施用中內含海洛因之捲菸，交予丁○○吸用之
    方式，轉讓海洛因（轉讓之重量無法計算）予丁○○三次。
  (四)嗣丙○○為警於九十五年七月十五日下午一時十分許，在臺
    北縣土城市○○路○段一九四號雪黎汽車旅館二○八室內查
    獲，並扣得其所有，標有重量意圖販賣而持有之海洛因粉末
    十一包（驗餘總淨重三．九七公克）、葡萄糖一包、分裝鏟
    二支、分裝袋一包等物。
二、案經臺北縣政府警察局移送臺灣板橋地方法院檢察署檢察官
    偵查起訴及移送併辦審理。
    理  由
壹、有罪部分（即被告丙○○意圖營利而持有海洛因、轉讓海洛
    因、安非他命部分）：
一、訊據被告丙○○除坦承曾與被告甲○○合資購入海洛因後轉
    讓予被告甲○○之行為及在上揭時、地為警查獲扣案之海洛
    因、葡萄糖一包、分裝鏟二支、分裝袋一包等物係其所有者
    外，對於事實欄所載有償轉讓安非他命、轉讓海洛因及意圖
    販賣而持有海洛因等犯行均矢口否認，辯稱：伊不認識證人
    戊○○，亦未曾有償轉讓安非他命予彼，伊在施用海洛因時
    ，女友丁○○是否有拿去施用伊不知情，而為警查獲之海洛
    因係供己施用並無販賣之意圖云云。經查：
  (一)被告丙○○所犯事實欄一、(一)之有償轉讓安非他命之犯行，
    業據證人戊○○在本院審理時結證稱：「九十五年一月二十
    五號警察來找我，警察做筆錄之前半年左右我有跟被告黃拿
    過安非他命，所以我才有見過被告黃（崑彰）。」、「次數
    我不記得了，但是我確實有跟他拿過安非他命。」、「是用
    二、三千元向被告黃買的。」、「（問：00000000
    00號電話除了你之外，是否還有其他人在使用？）是我在
    使用。」、「我本身是護理人員，被告黃知道我的聲音，我
    跟被告黃聯絡時我沒有特別來稱呼我自己。」、「阿順是我
    先生他叫王福順，他偶而會用這支電話一、二次。」、「（
    問：提示二通電話譯文都是以0000000000號電話
    聯絡，是否對這二通通話內容是否還有印象？）（即提示補
    充理由書檢附的0000000000通訊監察譯文於十二
    月二十七號十七時三十二分及十八時四分」）這二通電話應
    該是我在我三峽鎮住處打的，因為我平常開車去，但是當時
    我沒有車我才使用電話與『阿水』聯絡（電話為00000
    00000號）確認他的地點。『阿水』就是被告丙○○。
    」、「（問：上述二通電話譯文中，你說「二」是指什麼？
    ）指安非他命要買二千元。」、「（問：在二通通聯裡面，
    你有問他是否好的還壞掉，對方回答說是讚的，是什麼意思
    ？）因為我之前買過不好的安非他命用了之後還送急診，所
    以我先問他安非他命是好的還是壞的。」、「（問：所以在
    九十四年十二月二十七號下午五、六點，有跟被告黃買過一
    次安非他命？）是的。」、「（問：當時被告黃在何地點交
    付安非他命給你？）就在土城與板橋交界海霸王外環道道路
    上。」、「大部分都是我打給被告黃的，但是被告黃打來的
    話我先生就會跟他通到電話。」、「（問：依通聯紀錄來看
    ，阿順有打0000000000號電話給丙○○聯絡買毒
    品，你是否知情？）應該當時我人在旁邊。」、「（問：0
    000000000號電話通聯紀錄十月二十九號十點二十
    三分內容，有無印象？）這次我是跟我先生去拿毒品的。」
    、「在被告黃土城的家附近拿到的，有的時候會在被告黃家
    吉成商店前面，有的時候是在後面的一個涵洞裡面。」、「
    （問：於檢察官訊問時陳述說九十五年一月十六號下午四點
    半在三峽鎮用二千元向被告丙○○買零點三公克的安非他命
    ，是否實在？）實在，最後一次應該就是這一次。」、「每
    次都是拿約二、三千元的安非他命，每次被告黃交給我的安
    非他命都是以夾鏈袋包裝的，他每次都是裝一包給我。」、
    「他跟我說二千元約買到零點二或是零點三公克，因為安非
    他命快要跟海洛因一樣貴。」等語明確，復有卷附臺灣板橋
    地方法院檢察署九十四年乙○榮秋聲監續字第○○一三四七
    號通訊監察書及譯文足資佐證。被告丙○○否認上揭犯行，
    證人戊○○雖指證於上揭時間、地點，以二至三千元不等之
    價錢向被告丙○○購入安非他命等事實足堪認定，但無被告
    丙○○購入安非他命之數量價格以為比對，即無證據足供證
    明被告是否確有營利，其營利意圖亦有未明，罪疑唯輕，不
    能證明被告丙○○售出安非他命有營利意圖，所犯應屬轉讓
    罪責。
  (二)被告丙○○為警於九十五年七月十五日下午一時十分許，在
    臺北縣土城市○○路○段一九四號雪黎汽車旅館二○八室內
    查獲，並扣得其所有之海洛因粉末十一包（驗餘總淨重三．
    九七公克），此有卷附法務部調查局九十五年八月十一日調
    科壹字第○九○○一二二六九號鑑定通知書一紙足稽，被告
    丙○○於警詢、偵查及本院準備程序中均供承：扣案毒品海
    洛因係其出資十萬元、甲○○出資四萬集資，再由伊於九十
    五年二月間某日，持往臺北縣土城市某處，向真實姓名不詳
    綽號「阿文」之成年男子購入半兩（十八公克）海洛因後，
    經與被告甲○○依出資比例分配後，並在上揭時間、地點為
    警查獲者等語，被告丙○○在偵查中供承：「我大約從九十
    五年六月底開始在土城市不一定處所販賣毒品。」等語（見
    九十五年度偵字第一七二五二號卷第一七九頁）、在本院準
    備程序中供稱：「我都是賣給朋友的，我賣的數量不一定，
    我賣的朋友都是外面有施用毒品的朋友，我的朋友本名我不
    清楚。」、「我買的海洛因純度太高，所以我才稀釋然後施
    用，稀釋後的海洛因九十五年三月到六月間我有販賣給別人
    ，就是賣給上面所說的阿明及阿林仔，我是看他們需要多少
    我就賣給他們，．，」等語，從上揭被告丙○○之供詞中，
    雖無法查證其已經販賣海洛因之數量、對象等事實，惟從被
    告丙○○所供各詞，其於購入毒品後確有販出意圖堪可認定
    ，又被告丙○○於購入海洛因後均會以分裝杓、電子磅秤等
    工具，加入糖粉稀釋後，再置入夾鏈袋分裝成重量不等之小
    包裝，除上揭被告丙○○之自白外，並有卷附扣案毒品照片
    一幀（見同上偵卷第三十九頁）及葡萄糖一包、分裝鏟二支
    、分裝袋一包等物可資證明，被告此舉顯非單純供自己施用
    所為，被告購入毒品後，確有販賣以營利之意圖，亦已經明
    確，被告丙○○辯稱：購入毒品係供己施用，並無販賣意圖
    云云，與上揭供詞及客觀事證有所出入，實無足取。
  (三)被告丙○○購入海洛因後即將購入之海洛因依出資比例轉讓
    予被告甲○○之犯行，業經被告丙○○自承不諱，復與被告
    甲○○之供述相符，此部分事實堪以認定；被告轉讓海洛因
    予被告丁○○之犯行，亦據被告丙○○於偵查中供承：被告
    丁○○脊椎歪了，腳會痛，於九十四年十一月十二月間，在
    伊土城家中伊會捲菸海洛因給被告丁○○施用，丁○○會拿
    伊施用之海洛因來施用約三至五次等語（見同上偵卷第八十
    九頁），核與其在本院準備程序中所供：「有的，她腳痛的
    時候，或是我施用的時候，她向我要我都會給她施用，這樣
    子的情形有很多次，正確的次數我忘記了。」等語相符，同
    案被告丁○○於警詢中證稱：「（問：施用之海洛因係何人
    提供？）是丙○○免費提供的。」等語（見同上偵卷第二十
    四頁），偵查中再證稱：「偶而，我腳痛時，他會捲菸給我
    讓我用，他沒有向我收錢，我也沒有拿錢給他。」等語（見
    同上偵卷第四十四頁），上揭證人丁○○於審判外之證詞，
    與其在本院審理中所證：「（問：被告丙○○是否曾經提供
    毒品妳？）沒有，那是我自己跑去跟朋友拿的」云云不符，
    其警詢之證詞此一部分係在案發初詢時所為供詞，內容與上
    揭偵查中所證相符，無機會思及如何狡飾言詞以脫免同案被
    告丙○○之罪責，虛偽成分較少，且為證明被告丙○○犯罪
    事實存否所必要者，依刑事訴訟法第一百五十九條之二有證
    據能力，另偵查中所證，係在檢察官面前之證詞，並無顯不
    可信之情況，依同法第一百五十九條之一第二項之規定有證
    據能力。是被告丙○○、丁○○就轉讓海洛因之原因、方式
    等細節均陳述相符，被告在本院審理時始翻異前詞否認犯行
    ，自無足取，此部分事實亦堪以認定。
  (四)本件被告丙○○所犯罪行已經證明如上，公訴檢察官聲請通
    訊監察譯文製作之警員張貞勝、黃富銘以證明查獲丙○○交
    易毒品談話之內容及查獲之經過等事實即屬無此必要，此部
    分聲請應予駁回。綜上，本件被告丙○○之犯行事證明確，
    犯行堪予認定，應依法論科。
二、查海洛因係毒品危害防制條例第二條第二項第一款之第一級
    毒品，並無證據足證被告丙○○於事實欄所載購入海洛因時
    ，即係以營利為目的，應認僅於意圖營利而販入以外之其他
    原因購入而持有毒品，在被告丙○○購入毒品後，則另行起
    以販售營利之意圖，惟又無證據足證已有著手於販售之情形
    ，核被告丙○○此部分所為，係犯毒品危害防制條例第五條
    第一項之意圖販賣而持有第一級毒品罪；其將海洛因購入後
    轉交予同案被告甲○○及將施用中含海洛因之菸捲交予被告
    丁○○施用，所為係犯毒品危害防制條例第八條第一項之轉
    讓第一級毒品罪；被告丙○○將安非他命有償轉讓予戊○○
    之行為，係犯毒品危害防制條例第八條第二項之轉讓第二級
    毒品罪。公訴意旨認被告丙○○係犯毒品危害防制條例第四
    條第一項、第二項之販賣第一級毒品、第二級毒品罪，因無
    證據證明被告販入海洛因時及將安非他命售予戊○○時有營
    利之意圖或事實，與販賣之構成要件不合，固有未洽，惟因
    起訴之基本事實相同，爰依法變更起訴法條。其持有第一級
    毒品之低度行為，為意圖販賣而持有第一級毒品之高度行為
    所吸收，其轉讓第一級毒品、第二級毒品前後之持有毒品行
    為，亦為轉讓之高度行為所吸收，均不另論罪。按被告丙○○行為後，刑法第五十六條業經修正刪除，於九十四年二月
    二日經總統公布，並自九十五年七月一日起施行，亦即被告
    基於概括犯意所為之數行為，自九十五年七月一日起已不再
    成立連續犯而得論以一罪，而應依具體行為之性質論罪。查
    被告丙○○之本案多次轉讓海洛因、安非他命之犯行，犯罪
    時間均發生於修法施行之前，被告所為之各次行為，時間、
    地點各均獨立，依修正前刑法第五十六條之規定，論以連續
    犯之一罪對被告較為有利，依刑法第二條第一項前段之規定
    ，自應適用修正前之刑法第五十六條之規定論以連續犯。被
    告丙○○於上揭時間多次轉讓海洛因、安非他命之犯行，時
    間緊接，分別觸犯構成要件相同之罪名，顯係基於概括犯意
    為之，為連續犯，應依修正前刑法第五十六條之規定各以轉
    讓第一級毒品、第二級毒品一罪論，並均加重其刑。併辦意
    旨認被告丙○○轉讓第二級毒品犯行，與已經起訴事實相同
    ，本院業經判決如上；被告丙○○所犯轉讓安非他命予戊○○之行為，除九十五年一月十六日該次犯行外，餘均未載於
    起訴書上，惟事實欄一(一)所載其餘犯行，與已經起訴經本院
    認定有罪之事實有裁判上一罪之連續犯關係，為起訴效力之
    所及，既經查明，本院自應併予審究。被告丙○○所犯意圖
    販賣而持有第一級毒品罪、轉讓第一級毒品罪、第二級毒品
    罪等罪名，犯意各別，行為互殊，應予分論併罰。被告丙○○轉讓海洛因之犯行，依其與被告甲○○合資十四萬元，購
    入海洛因之比例，分配予被告甲○○而轉讓之重量計算雖已
    達五．一四二九公克（即十四分之四乘以十八公克），依毒
    品危害防制條例第八條第六項、行政院九十三年一月七日「
    轉讓持有毒品加重其刑之數量標準」令規定，於轉讓第一級
    毒品之淨重達五公克始應加重其刑，惟本件丙○○扣案之毒
    品係在上揭轉讓後所查扣，已非原購入之數量（查扣毒品數
    量之淨重詳上事實欄所載），其轉讓時之海洛因「淨重」如
    何已無法考據，故尚難據此予以加重其刑。被告丙○○曾於
    九十三年間因施用毒品案件，經本院於九十四年三月十八日
    以九十三年度訴字第一四七六號判決應執行有期徒刑七月確
    定，於九十四年五月三十一日易科罰金執行完畢，此有臺灣
    高等法院被告前案紀錄表一份在卷可稽，被告於五年以內，
    故意再犯本件最重本刑為有期徒刑以上之罪，被告丙○○行
    為後九十四年二月二日修正公布，並於九十五年七月一日施
    行之刑法第四十七條，於第一項修訂累犯以出於故意再犯者
    為限，第二項增訂強制工作免其執行或執行完畢後再犯之擬
    制累犯規定，刑法累犯之規定已有變更，惟不論依修正前之
    刑法第四十七條，或修正後之刑法第四十七條第一項之規定
    ，本件被告丙○○均構成累犯，並無有利不利之差別，依修
    正後之刑法第二條第一項前段之規定，自應適用被告丙○○
    行為時即修正前之刑法第四十七條之規定論以累犯，依法加
    重其刑，並遞加重之。爰審酌被告丙○○意圖販賣而持有海
    洛因，又將海洛因、安非他命轉讓予他人，所為造成毒品流
    落市面，毒害社會大眾，其犯後又一再飾詞辯解，尚乏悔意
    ，惡性非輕等一切情狀，分別量處如主文所示之刑，以資懲
    儆。末按被告丙○○所犯數罪，均係於九十五年七月一日前
    犯之，而刑法第五十一條業於上揭時間修正公布，並於九十
    五年七月一日施行，修正前刑法第五十一條規定：「數罪併
    罰，分別宣告其罪之刑，依左列各款定其應執行者：」其中
    第五款規定：「宣告多數有期徒刑者，於各刑中之最長期以
    上，各刑合併之刑期以下，定其刑期。但不得逾二十年」，
    修正後刑法第五十一條第五款規定：「宣告多數有期徒刑者
    ，於各刑中之最長期以上，各刑合併之刑期以下，定其刑期
    。但不得逾三十年」，比較結果，修正後刑法並非較有利於
    行為人，依刑法第二條第一項前段之規定，仍應依修正前刑
    法第五十一條之規定，定其應執行之刑。末查，扣案第一級
    毒品海洛因粉末，驗餘總淨重三．九七公克，為查獲之毒品
    ，應依毒品危害防制條例第十八條第一項前段規定，沒收銷
    燬之；扣案葡萄糖一包、分裝鏟二支、分裝袋一包等物，均
    係被告犯上開條例第五條第一項之罪所用之物，應依同條例
    第十九條第一項前段之規定宣告沒收之；至於扣案行動電話
    三支、現金新臺幣八萬八千元（被告丙○○所有）、行動電
    話二支、現金六萬八千元（被告甲○○所有），並無證據證
    明與本件犯罪有關，雖屬被告所有，亦無從併予宣告沒收；
    而查扣甲○○所有之海洛因及分裝袋、鏟子、現金六萬八千
    元等物，均與本件犯罪無涉，亦難併予宣告沒收，附此敘明
    。
三、公訴意旨另略以：被告丙○○（此部分業經本院變更法條判
    決如上）、甲○○（無罪部分詳次項所述）基於意圖營利販
    賣第一級毒品海洛因之概括犯意，以半兩（十八公克）十四
    萬價格合資（丙○○出資十萬元、甲○○出資四萬），由被
    告丙○○於不詳時地向綽號「阿文」之成年男子購入海洛因
    。又被告丙○○另基於意圖營利販賣第二級毒品安非他命之
    概括犯意，以每公克二千五百元之價額，向綽號「阿文」之
    成年男子購入安非他命，於九十五年六月底在臺北縣土城市
    ○○路○段五十六號住處附近巷口，以不詳重量、價額，將
    購得安非他命販賣與不詳人士三次；被告丙○○承前販賣海
    洛因之犯意再將購得海洛因加入葡萄糖稀釋濃度後，以分裝
    鏟、分裝袋分裝後，自九十五年三月間某日至同年六月底起
    ，連續在上址土城市○○路住處附近巷口，以每包不詳重量
    、價額販賣海洛因與不詳人士；並於海洛因塑膠袋包裝上貼
    上一千元或五百元價錢，由具有犯意聯絡之被告丁○○（無
    罪部分詳次項）交付海洛因與不詳人士並收取金錢，將收得
    金錢交與被告丙○○。因認被告丙○○另涉犯毒品危害防制
    條例第四條第一項、第二項之販賣第一級、第二級毒品罪嫌
    云云。按犯罪事實應依證據認定之，無證據不得認定犯罪事
    實；又被告或共犯之自白，不得作為有罪判決之唯一證據，
    仍應調查其他必要之證據，以察其是否與事實相符。不能證
    明被告犯罪者，應諭知無罪之判決，刑事訴訟法第一百五十
    四條第二項、第一百五十六條第二項及第三百零一條第一項
    分別定有明文。訊據被告丙○○堅詞否認有販賣第一級毒品
    、第二級毒品犯行。經查：被告丙○○固曾於偵查中及本院
    準備程序中供承有販賣毒品之行為，惟辯稱：均未賺取差價
    等語，檢察官起訴書所載被告丙○○上揭犯罪，或欠缺犯罪
    之相對人，或欠缺販賣毒品之數量、價額，已無從據起訴書
    所載事實，特定被告丙○○販賣毒品之犯行，故亦無從查證
    被告丙○○之犯罪，縱使被告丙○○就販賣海洛因之犯行，
    於偵查及本院準備程序中曾經為：伊於九十五年三月至六月
    間販賣海洛因毒品予阿明、林仔云云之自白，惟卷內並無被
    告丙○○交易毒品明確之對象、數量，自不能僅憑被告丙○○單一之自白即認定被告犯罪，此部分犯行，無證據證明，
    原應為無罪判決之諭知，然起訴書認此部分犯罪與本院上揭
    判決有罪之事實，有裁判上一罪之連續犯關係，爰不另為無
    罪判決之諭知。
貳、無罪部分（即被告甲○○、丁○○等販賣毒品部分）：
一、公訴意旨另略以：被告丙○○、甲○○基於意圖營利販賣第
    一級毒品海洛因之概括犯意，以半兩（十八公克）十四萬價
    格合資（丙○○出資十萬元、甲○○出資四萬），由被告丙○○於不詳時地向綽號「阿文」之成年男子購入海洛因。被
    告甲○○將購得海洛因加入葡萄糖稀釋後，以電子磅秤、鏟
    子為工具，分裝入分裝袋後，於九十五年二月間某日在臺北
    縣土城市○○路○段五十六號，以不詳重量、價額販賣海洛
    因與不詳人士。被告丙○○承前販賣海洛因之犯意再將購得
    海洛因加入葡萄糖稀釋濃度後，以分裝鏟、分裝袋分裝後，
    自九十五年三月間某日至同年六月底起，連續在上址土城市
    ○○路住處附近巷口，以每包不詳重量、價額販賣海洛因與
    不詳人士；並於海洛因塑膠袋包裝上貼上一千元或五百元價
    錢，由具有犯意聯絡之被告丁○○交付海洛因與不詳人士並
    收取金錢，將收得金錢交與被告丙○○。因認被告甲○○、
    丁○○涉犯毒品危害防制條例第四條第一項之販賣第一級毒
    品罪嫌云云。
二、按犯罪事實應依證據認定之，無證據不得認定犯罪事實；又
    被告或共犯之自白，不得作為有罪判決之唯一證據，仍應調
    查其他必要之證據，以察其是否與事實相符。不能證明被告
    犯罪者，應諭知無罪之判決，刑事訴訟法第一百五十四條第
    二項、第一百五十六條第二項及第三百零一條第一項分別定
    有明文。訊據被告丙○○堅詞否認有販賣海洛因及安非他命
    之犯行；被告甲○○、丁○○均堅詞否認有販賣海洛因之犯
    行。經查：起訴書所載被告丙○○上揭販賣毒品之犯行，除
    被告丙○○在警詢、偵查及本院準備程序中之自白外，並無
    任何其他輔助證據足資佐證已如上述，同案被告丁○○在本
    院審理時亦結證稱：未曾聽聞被告丙○○販賣海洛因、安非
    他命予他人，亦未曾看過被告甲○○有販賣海洛因之行為等
    語，復核起訴書並未載明被告丙○○上揭販賣海洛因及被告
    甲○○販賣海洛因之犯行之對象、數量或確實之時間、地點
    ，又未舉出任何足資證明被告丙○○、甲○○上揭犯行有營
    利意圖之證據，況依起訴書所載空洞之犯罪事實，亦無從查
    證被告丙○○、甲○○上揭犯行如何有營利之意圖。就被告
    丁○○之販賣海洛因之犯行亦僅憑其在警詢及偵查中自白：
    伊在被告丙○○交易毒品時常幫被告丙○○送毒品，因伊與
    被告丙○○是男女朋友關係，並不知是與何人交易云云，為
    其犯罪之唯一證據。雖被告丁○○又於警詢、偵查中分別指
    證：伊有看過被告甲○○將海洛因裝好拿給別人云云，惟此
    一證詞已經在本院審理時由被告丁○○證述否認其為真實，
    況所指證內容就被告甲○○係以如何數量、交付方式、有償
    或無償及對象均未述明之證詞，對被告甲○○販賣毒品犯行
    ，亦不具證據證明力。綜上，起訴書所載被告等上揭販賣毒
    品之內容，欠缺犯罪要件，顯於販賣毒品之犯罪構成要件不
    合，自屬不能證明，自均應為無罪判決之諭知。
三、移送併辦意旨認被告丁○○與被告丙○○有共同販賣第一級
    、第二級毒品犯行，因就被告丁○○販賣第一級毒品犯行業
    經本院認定無罪，而起訴書未載被告丁○○有販賣第二級毒
    品之事實，此部分犯行即均與業經起訴之事實，無裁判上一
    罪之關係，非起訴效力所及，又未據起訴本院自無從併予審
    究，此部分即應退由檢察官另行依法處理；至於被告丁○○
    於本院審理時具結後證稱：「（問：被告丙○○是否曾經提
    供毒品妳？）沒有，那是我自己跑去跟朋友拿的」云云，係
    為圖脫免被告丙○○罪行所為，屬虛偽陳述，已詳論如前，
    此部分行為業涉及偽證罪責，應請檢察官另行依法處理，均
    併予敘明。
據上論斷，應依刑事訴訟法第二百九十九條第一項前段、第三百
零一條第一項、第三百條，毒品危害防制條例第五條第一項、第
八條第一項、第二項、第十八第一項前段、第十九條第一項前段
，刑法第十一條前段、第二條第一項前段、修正前刑法第五十六
條、第五十一條第五款、第四十七條，判決如主文。
本案經檢察官朱立豪到庭執行職務。
中　　華　　民　　國　　96　　年　　2 　　月　　16　　日
                 臺灣板橋地方法院刑事第十八庭
              　　　　　　審判長法　官  連育群
                                法　官  吳幸娥
                                法　官  王綽光
以上正本證明與原本無異
如不服本判決應於送達後10日內向本院提出上訴狀
                                書記官　許清秋
中　　華　　民　　國　　96　　年　　2 　　月　　16　　日
附錄本案論罪科刑法條全文：
毒品危害防制條例第5條
意圖販賣而持有第一級毒品者，處無期徒刑或10年以上有期徒刑
，得併科新臺幣7百萬元以下罰金。
意圖販賣而持有第二級毒品者，處5年以上有期徒刑，得併科新
臺幣5百萬元以下罰金。
意圖販賣而持有第三級毒品者，處3年以上10年以下有期徒刑，
得併科新臺幣3百萬元以下罰金。
意圖販賣而持有第四級毒品或專供製造、施用毒品之器具者，處
1年以上7年以下有期徒刑，得併科新臺幣1百萬元以下罰金。
毒品危害防制條例第8條
轉讓第一級毒品者，處1年以上7年以下有期徒刑，得併科新臺幣
1百萬元以下罰金。
轉讓第二級毒品者，處6月以上5年以下有期徒刑，得併科新臺幣
70萬元以下罰金。
轉讓第三級毒品者，處3年以下有期徒刑，得併科新臺幣30萬元
以下罰金。
轉讓第四級毒品者，處1年以下有期徒刑，得併科新臺幣10萬元
以下罰金。
前四項之未遂犯罰之。
轉讓毒品達一定數量者，加重其刑至二分之一，其標準由行政院
定之。
